【裁判字號】    90,易,2550
【裁判日期】    900907
【裁判案由】    竊盜
【裁判全文】
臺灣高雄地方法院刑事判決                          九十年度易字第二五五號
     公 訴 人   臺灣高雄地方法院檢察署檢察官
     被    告   甲○○
右列被告因竊盜案件，經檢察官提起公訴（九十年度偵字第七五三三號），本院判決
如左：
    主  文
甲○○竊盜未遂，處拘役貳拾日，如易科罰金，以佰元折算壹日。
    事  實
一、甲○○於民國九十年四月十六日二十三時三十分許，在高雄縣岡山鎮○○路省岡
    農工前，見乙○○所有車牌號碼ＧＪ五─三六二號重型機車一部停放在該處，竟
    意圖為自己不法所有，蹲在該機車後車輪旁，著手開啟該機車後車輪之大鎖，欲
    竊取該機車之際，為巡邏至該處之高雄縣警察局岡山分局壽天派出所穿著制服員
    警羅文星發現有異，乃上前盤查，甲○○見狀即逃逸，經羅文星追捕，在距離現
    場約二、三百公尺遠之死巷活動車棚內，查獲藏匿其中之甲○○。
二、案經高雄縣警察局岡山分局報請臺灣高雄地方法院檢察署檢察官偵查起訴。
    理  由
一、訊據被告甲○○固坦承於前開時、地，蹲在被害人乙○○所有車牌號碼ＧＪ五─
    三六二號重型機車後車輪旁，並於員警盤查時逃逸，惟矢口否認有竊盜犯行，辯
    稱：「我蹲下去是要撿手機，因當時警察喊捉賊，我一時害怕才跑，我沒有偷機
    車。被查扣的鑰匙是家中箱型車的鑰匙，也不是拿來偷機車用的」云云。經查，
    證人即當場查獲本件之員警羅文星於九十年六月十四日偵訊、九十年八月三十一
    日本院審理時均證稱：「當天我與巡官朱明達執行巡邏勤務，因那幾天是籮筐會
    ，機車失竊率很高。巡邏到省岡農工前，看到甲○○蹲在機車後車輪旁在弄大鎖
    ，我們認為有問題，就上前盤查他；我向甲○○說證件給我看一下，這時他還蹲
    著，他站起來看我一下拔腿就跑，還跳過安全島，我追了約二、三百公尺，在一
    個死巷活動車棚內捉到甲○○，朱明達還在甲○○身上查扣到鑰匙與手機。當時
    現場另有一個年輕人站在甲○○後面，但我沒注意那個人；甲○○站起來時，手
    上是否有拿東西，我也沒有注意到。甲○○在派出所有說他當時是在補輪胎」等
    語在卷，且警察在執行勤務時，若發現有可疑為竊盜之現行犯欲拘捕，為避免嫌
    疑人知悉而脫逃，均屬秘密行之，豈有高喊捉賊之理，又參酌被告於深夜時分，
    蹲在他人機車後車輪處，其行徑已屬可疑，在穿著制服之員警盤查時，復不顧生
    命危險，橫越馬路逃跑，並藏匿在活動車棚內，以躲避員警之追捕，被告之舉措
    顯大違常情，再者，本件為巡邏過程中偶然查獲，證人羅文星自無捏造前開事實
    之必要，是應認證人羅文星之證述可信，被告前開辯解為圖卸刑責之詞。此外復
    有贓物領據一紙在卷可憑，是本件事證已明，被告犯行洵堪認定。
二、核被告已著手竊盜行為，惟尚未將本件機車移置其實力支配下，所為係犯刑法第
    三百二十條第三項、第一項之竊盜未遂罪。公訴人認被告係與年籍姓名不詳之人
    共犯竊盜罪，惟為被告所否認，且依證人羅文星前開證述，亦乏事證可認該名站
    在被告後方之男子，與被告有共犯竊盜犯行，公訴人就此尚有誤會。又被告竊盜
    行為雖屬未遂，惟犯後態度不佳，自不予減輕其刑，附此說明。爰審酌被告為一
    己之貪念，侵害他人財產權，犯後復飾詞卸責，惟行竊尚未得手，所生損害尚輕
    等一切情狀，量處如主文所示之刑，並諭知易科罰金之折算標準。另扣案之鑰匙
    一支，經本院於九十年八月三十一日當庭勘驗，並無法插入被害人之機車大鎖，
    且依證人羅文星雖於偵訊時證述：「看到被告手持鑰匙在開該部機車之大鎖」等
    語，在本院審理時改稱：「案發當時並未注意被告手持何物」等語，自難認扣案
    鑰匙一支為供被告行竊犯罪之用，自不予宣告沒收，附此說明。
據上論斷，應依刑事訴訟法第二百九十九條第一項前段，刑法第三百二十條第一項、
第三項、第四十一條第一項，罰金罰鍰提高標準條例第一條前段、第二條，判決如主
文。
中      華      民      國    九十      年      九      月      七      日
                                  臺灣高雄地方法院刑事第一庭
                                      法  官  曾  逸  誠
右正本證明與原本無異。
如不服本判決，應於判決送達後十日內，向本院提出上訴狀。
                                      書記官    許玉城
中    華    民    國      九十      年      九      月      十      日
附錄本判決論罪之法條
刑法第三百二十條：
意圖為自己或第三人不法之所有，而竊取他人之動產者，為竊盜罪，處五年以下有期
徒刑、拘役或五百元以下罰金。
意圖為自己或第三人不法利益，而竊佔他人之不動產者，依前項之規定處斷。
前二項之未遂犯罰之。


司法院資訊處製作；財團法人民間司法改革基金會備份。
